宣示判決筆錄
原      告  國泰世華商業銀行股份有限公司

法定代理人  郭明鑑  
訴訟代理人  蔡弘濱  
被      告  葉乃瑋  



上列當事人間110年度中小字第3233號請求給付簽帳卡消費款事
件，於中華民國110年10月8日上午9時25分整在臺灣臺中地方法
院臺中簡易庭宣示判決，出席職員如下：
    法      官  林筱涵
    書  記  官  張峻偉
朗讀案由。
法官朗讀主文宣示判決如下：
    主      文
被告應給付原告新臺幣伍萬壹仟零柒拾玖元，及其中伍萬零貳佰
零玖元自民國一一○年八月九日起至清償日止，按週年利率百分
之八點七五計算之利息。
訴訟費用新臺幣壹仟元由被告負擔。
本判決得假執行。
    事實及理由之要領
一、原告主張：被告透過電子通訊設備向原告申請使用信用卡，
    於民國108年11月4日、12月16日與原告成立信用卡使用契約
    ，領用卡號0000000000000000、0000000000000000之MASTER
    信用卡（下稱系爭信用卡），依信用卡約定條款，被告領用
    系爭信用卡後，即得於各特約商店記帳消費，並應就使用系
    爭信用卡所生之債務負全部給付責任，且應於當期繳款截止
    日前向原告全部清償，或以循環信用方式繳付最低應繳金額
    ；逾期清償者，除喪失期限利益外，各筆帳款應按所適用之
    分級循環信用利率計息（最高為週年利率15%）。詎被告至1
    10年8月8日止，尚餘新臺幣（下同）51,079元（其中本金為
    50,209元、利息為870元）未按期繳付。為此，爰依信用卡
    契約之法律關係，提起本件訴訟，並聲明如主文第1項所示
    。
二、上開原告主張之事實，業據其提出信用卡消費帳款債權明細
    報表、信用卡線上申請書、信用卡定型化契約、信用卡帳單
    、歷史消費明細、歷史繳款明細為證。被告已於相當時期受
    合法之通知，而於言詞辯論期日不到場，亦未提出準備書狀
    爭執，本院依上開證據之調查結果，堪信原告所陳上情為真
    正，本院即採為判決之基礎。
    從而，原告依信用卡契約之法律關係，請求被告給付如主文
    第1項所示之金額，為有理由，應予准許。
三、訴訟費用負擔及假執行宣告之依據：民事訴訟法第78條、第
    436 條之19第1 項、第436 條之20。
　
民事訴訟法第436 條之24第2 項：
對於本判決之上訴，非以違背法令為理由，不得為之。
如對本判決上訴，須於判決送達後20日內向本院提出上訴狀，並
須表明原判決所違背之法令及其具體內容與依訴訟資料可認為原
判決有違背法令之具體事實之上訴理由（均須按他造當事人之人
數附繕本）
中　　華　　民　　國　　110 　年　　10　　月　　8 　　日
                  臺灣臺中地方法院臺中簡易庭
                                  法  官  林筱涵
                                  書記官  張峻偉
以上正本證明與原本無異。
中　　華　　民　　國　　110 　年　　10　　月　　8 　　日
                                  書記官  張峻偉